【裁判字號】    94,訴,1786
【裁判日期】    950109
【裁判案由】    毒品危害防制條例
【裁判全文】
臺灣彰化地方法院刑事判決              94年度訴字第1786號
公  訴  人  臺灣彰化地方法院檢察署檢察官
被      告  甲○○
                    (現因本案羈押於臺灣彰化看守所)
上列被告因毒品危害防制條例案件，經檢察官提起公訴（94年度
毒偵字第3768號），及移送併案辦理（臺灣彰化地方法院檢察署
94年度毒偵字第4513號、臺灣嘉義地方法院檢察署94年度毒偵字
第1313號），本院依簡式審判程序判決如下：
    主  文
甲○○連續施用第一級毒品，累犯，處有期徒刑壹年。又連續施
用第二級毒品，累犯，處有期徒刑拾月。扣案之第二級毒品安非
他命貳包 (壹包毛重零點壹公克、壹包毛重零點參公克）沒收銷
燬；扣案之玻璃吸食器壹組及燈泡型玻璃吸食器壹個均沒收。應
執行有期徒刑壹年捌月。扣案之第二級毒品安非他命貳包 (壹包
毛重零點壹公克、壹包毛重零點參公克）沒收銷燬；扣案之玻璃
吸食器壹組及燈泡型玻璃吸食器壹個均沒收。
  犯罪事實及理由
一、本件犯罪事實除補充及更正如下外，其餘均與檢察官起訴書
    之記載相同，茲引用之（如附件）：
    (一)被告係基於概括犯意，自民國94年初某日起，至94年11
        月28日止，在彰化縣社頭鄉新厝村新興巷30號住處及彰
        化縣田中鎮之加油站廁所等地，將摻有第一級毒品海洛
        因之溶液以注射針筒注射身體之方式或將海洛因摻入香
        煙點燃抽吸之方式，連續施用海洛因多次。
    (二)被告係基於概括犯意，自92年中某日起，至94年11月28
        日止，在彰化縣社頭鄉新厝村新興巷30號住處及彰化縣
        溪湖鎮○○里○○路179號「展亞賓館」等地，將第二
        級毒品安非他命置入吸食器內，以火燒烤吸其煙霧之方
        式，連續施用安非他命多次。
    (三)被告於94年7月23日為警查扣之第二級毒品安非他命1包
        (毛重0.1公克)為被告所有、供施用之物。又被告另於
        94 年7月26日凌晨3時45分許，在嘉義縣東石鄉掌潭村
        活動中心為警查獲採尿送驗。再於94年8月28日下午3時
        許，為警在上開「展亞賓館」706室查獲，扣得其所有
        、供施用之第二級毒品安非他命1包 (毛重0.3公克)及
        玻璃吸食器1組及燈泡型玻璃吸食器1個。
二、本件證據除補充如下外，其餘亦均與檢察官起訴書之記載相
    同，茲引用之（如上附件）。
    (一)被告於本院審理時之自白。
    (二)彰化縣衛生局煙毒尿液檢驗成績書1紙 (附於臺灣彰化
        地方法院檢察署94年度毒偵字第4513號偵查卷第24頁)
        及詮昕科技股份有限公司出具之濫用藥物尿液檢驗報告
        1紙（附於臺灣縣警察局朴子分局警卷第5頁)。
    (三)另扣案之第二級毒品安非他命1包 (毛重0.3公克)及玻
        璃吸食器1組及燈泡型玻璃吸食器1個。
三、起訴書雖僅就被告於94年7月23日採尿前3日內不詳時間之施
    用第一級毒品海洛因犯行，及自92年中某日起至94年7月23
    日採尿前4日內之某時止，連續施用第二級毒品安非他命之
    犯行，提起公訴，惟被告其餘時日之犯罪事實，業經其於偵
    審時供承在卷，二者具有連續犯之裁判上一罪關係，基於審
    判不可分之原則，自為起訴效力所及，復經檢察官移送併辦
    ，是本院自得予以審理，附此敘明。
四、量刑理由：
    被告前已有違反毒品危害防制條例之前科紀錄，有臺灣高等
    法院被告前案紀錄表可證。詎被告仍長期施用毒品，不知警
    醒，且經本院合法傳喚，無正當理由竟不到庭，復為警查獲
    施用犯行後，仍一再施用毒品，明顯視法律於無物，惡行非
    輕，自應給予被告較長之刑期以資矯治其惡行，再審酌被告
    犯罪之動機、方法、手段、所生危害，暨犯後到庭坦承犯行
    、態度良好等一切情狀，認公訴人分別求處有期徒刑1年及
    10月為適當，被告求處定執行刑為1年6月稍嫌過輕，乃量處
    如主文所示之刑，並定應執行刑。
五、應適用之法條：
    (一)刑事訴訟法第273 條之1 第1 項，第299 條第1 項前段
        、第310 條之2 、第454 條第2 項。
    (二)毒品危害防制條例第10條第1項、第2項、第18條第1項
        前段。
    (三)刑法第11條前段、第56條、第47條、第38條第1項第2款
        、第51條第5款。
六、(一)按本判決係依刑事訴訟法第310條之2、第454條第2項製
        作，依法僅需記載當事人欄、主文、犯罪事實、證據名
        稱、應適用之法條及得於10日內上訴之旨，並得以簡略
        方式為之；如認定之犯罪事實、證據及應適用之法條，
        與檢察官聲請簡易判決處刑書或起訴書之記載相同者，
        得引用之。
    (二)又上揭所指應記載之「犯罪事實」，揆諸同法第308條
        後段原關於有罪之判決書應記載「事實」之規定，已修
        正為應記載「犯罪事實」，核其修正之立法理由，即指
        明「犯罪事實」，係指符合犯罪構成要件之具體社會事
        實。是以構成犯罪事實以外之其他適用法律事實，例如
        刑罰加重（含累犯在內)或減輕事由等，自可無須在「
        犯罪事實」欄中記載（法院辦理刑事訴訟案件應行注意
        事項第14 4點參照），惟仍應於主文中予以表明，並於
        應適用之法條欄予以引用。
七、如不服本件判決，得自收受送達之日起10日內，向本院提起
    上訴。
本案經檢察官江孟芝到庭執行職務。
中    華    民    國    95    年    1     月    9     日
                  刑事第二庭          法  官  周淡怡
以上正本證明與原本無異。
如不服本判決，應於判決送達後10日內向本院提出上訴狀 (須附
繕本)。
中    華    民    國    95    年    1     月    9     日
                                      書記官  劉玫金
附錄論罪科刑法條全文
毒品危害防制條例第10條
施用第一級毒品者，處6月以上5年以下有期徒刑。
施用第二級毒品者，處3年以下有期徒刑。


司法院資訊處製作；財團法人民間司法改革基金會備份。
